【裁判字號】    99,台抗,808
【裁判日期】    991007
【裁判案由】    誣告聲請再審
【裁判全文】
最高法院刑事裁定              九十九年度台抗字第八０八號
抗  告  人  甲○○
上列抗告人因誣告案件，不服台灣高等法院台南分院中華民國九
十九年八月三十一日駁回聲請再審之裁定（九十九年度聲再字第
八二號），提起抗告，本院裁定如下：
    主  文
抗告駁回。
    理  由
按有罪判決確定後，依刑事訴訟法第四百二十條第一項規定，須
有該條項所定六款情形者，始得為受判決人之利益聲請再審。本
件抗告人甲○○前因誣告案件，經原審法院以九十三年度上更(一)
字第四三八號判決，論以誣告罪刑，嗣其提起第三審上訴，復經
本院九十四年度台上字第一一七○號以其上訴違背法律上程式，
予以駁回確定在案。抗告人對原審上開確定判決聲請再審，依其
聲請意旨所敘再審理由，無非就其與黃再順、黃上川、柯文漢等
人之借款及爭執經過始末為陳述，且對原確定判決之論斷再度提
出辯解，或就確定判決未予調查之證據及證據之取捨等漫事指摘
，然對其究有何合於刑事訴訟法第四百二十條第一項所列各款再
審事由，則未具體記載敘明。原裁定因認其再審聲請為無理由，
而予駁回，經核並無不合。再者，以刑事訴訟法第四百二十條第
一項第二款之再審事由聲請再審者，須原判決所憑之證言、鑑定
或通譯已證明其為虛偽者，並以經判決確定或其刑事訴訟不能開
始或續行，非因證據不足者為限，同條第二項定有明文。抗告人
雖於再審聲請狀內敘明「原判決所憑之證言、鑑定或通譯已證明
其為虛偽者」，但並未提出相關事證證明之，所稱因發見確實之
新證據，足認受有罪判決之人應受無罪、免訴、免刑或輕於原判
決所認罪名之判決者，依其所提之印鑑證明書，在客觀上就其之
真實性為如何，尚欠明瞭，非經相當之調查，不能辨其真偽，與
確實新證據之「確實」含義不符，亦難謂係新事實及新證據，而
足以動搖原有罪確定判決之證據。抗告意旨仍執陳詞，或重申聲
請再審之意旨，或就其與黃再順、黃上川、柯文漢間之民、刑事
訴訟等爭端敘述其緣由，而對原裁定究有何違法情形，則未指明
。其抗告意旨仍指原確定判決有刑事訴訟法第四百二十條第一項
第二、六款規定之再審事由，然並未具體敘明其如何合於各該再
審事由之理由及其憑據，所指無非空泛之詞，自難認其抗告為有
理由，應予駁回。
據上論結，應依刑事訴訟法第四百十二條，裁定如主文。
中    華    民    國  九十九  年    十    月    七    日
                      最高法院刑事第二庭
                          審判長法官  莊  登  照
                                法官  徐  昌  錦
                                法官  許  錦  印
                                法官  蔡  國  在
                                法官  陳  春  秋
本件正本證明與原本無異
                                      書  記  官
中    華    民    國  九十九  年    十    月   十一   日
                                                      Q

司法院資訊處製作；財團法人民間司法改革基金會備份。
